臺灣臺中地方法院刑事判決　　　　　　　　　　　　　九十一年度訴字第二九九號
　　公　訴　人　臺灣台中地方法院檢察署檢察官
　　被　　　告　甲○○○ ○○.
　　　　　　　　現羈押於臺灣臺中看守所
　　指定辯護人　本院公設辯護人　丙○○
右列被告因搶奪案件，經檢察官提起公訴（九十一年度偵字第四六八號），本院判決
如左：
    主  文
甲○○○ ○○○ SUCK(姜熙錫)共同意圖為自己不法之所有，而搶奪他人之動產未遂，處有
期徒刑陸月，如易科罰金，以參佰元折算壹日。
    事  實
一、甲○○○ ○○○ SUCK(姜熙錫)係韓國籍瘖啞人，於民國九十年十二月六日，持觀光簽
    證來台，竟於九十年十二月三十一日下午二時三十分許，與姓名年籍不詳、綽號
    「黃蕉」之本國籍成年男子，共同基於意圖為自己不法所有之犯意聯絡，由「黃
    蕉」騎乘車牌號碼不詳之重型機車，搭載甲○○○ ○○○ SUCK(姜熙錫)，自台中縣太
    平市○○○路台中商銀太平分行門口，一路尾隨甫提領現金新台幣（下同）六十
    七萬九千五百元之乙○○，伺機行搶。於同日下午二時四十五分許，適乙○○在
    台中縣大里市○○路三號大里市農會健民辦事處對面下車，「黃蕉」與甲○○○ ○○○
    SUCK(姜熙錫)二人見機不可失，即由「黃蕉」在未熄火之機車上準備接應，而由
    甲○○○ ○○○ SUCK(姜熙錫)下車趁乙○○不備，搶奪伊手上之皮包（內有六十七萬
    九千五百元）。嗣因乙○○遭搶時奮力抵抗，並高喊救命，始為在場之周志勇及
    在大里市農會健民辦事處執行守望勤務之員警，當場逮捕甲○○○ ○○○ SUCK(姜熙錫
    ) ，始未得逞，而「黃蕉」則趁隙騎乘機車逃逸。
二、案經台中縣警察局霧峰分局報請臺灣臺中地方法院檢察署檢察官偵查起訴。
    理  由
一、（一）訊據被告甲○○○ ○○○ SUCK(姜熙錫)對於：曾於右揭時地，與案外人「黃蕉
    」共同搶奪被害人乙○○未遂之事實，坦承不諱，核與被害人乙○○於警詢之指
    述，及證人周志勇於警詢時之證述相符，並有贓物認領收據一紙及照片六幀在卷
    可佐。是被告之自白應與事實相符。本件事證明確，被告犯行洵堪認定。（二）
    至被告於本院審理時固供稱：其於檢察官偵查中，經檢察官准許台中縣警察局霧
    峰分局於九十一年一月十四日，將其自臺灣臺中看守所借提出外出，追查共犯時
    ，曾遭針刺刑訊一節，經核此部分並非屬其就本案自白所為之刑求抗辯，本院自
    無調查之必要，爰另函請檢察官處理，特予敘明。
二、核被告所為，係犯有刑法第三百二十五條第三項、第一項搶奪未遂罪嫌。被告與
    「黃蕉」間，有犯意之聯絡及行為之分擔，為共同正犯。被告係瘖啞人，有駐台
    北韓國代表部九十一年二月六日台領字第○二○三三號函附之殘障證明書一紙在
    卷可參，因其知識及謀生技能較遜於常人，依刑法第二十條規定，減輕其刑。又
    被告雖已著手搶奪行為之實施，然尚未搶得財物，即遭逮捕，是其犯罪尚屬未遂
    ，依刑法第二十六條前段規定，按既遂犯之刑度減輕其刑，並遞減輕其刑。爰審
    酌：被告係無知遭人所利用，其犯罪手段含有暴力，對社會治安危害非屬輕微，
    但犯罪尚未致生實際損害，且犯罪後坦承犯行，態度良好等一切情狀，量處如主
    文所示之刑，並諭知易科罰金之折算標準。
據上論斷，應依刑事訴訟法第二百九十九條第一項前段，刑法第二十八條、第三百二
十五條第三項、第一項、第二十條、第二十六條前段，第四十一條第一項前段，罰金
罰鍰提高標準條例第二條，判決如主文。
中      華      民      國      九十一      年    三  月      十一    日
                                    臺灣臺中地方法院刑事第六庭
                                        法  官  唐  敏  寶
右正本證明與原本無異。
如不服本判決，應於送達後十日內向本院提出上訴狀（須附繕本），上訴於臺灣高等
法院臺中分院。
                                        書記官
中      華      民      國      九十一      年    三    月      十一    日
附錄論罪科刑法條
刑法第三百二十五條
意圖為自己或第三人不法之所有，而搶奪他人之動產者，處六月以上五年以下有期徒
刑。
因而致人於死者，處無期徒刑或七年以上有期徒刑，致重傷者，處三年以上十年以下
有期徒刑。
第一項之未遂犯罰之。
